臺灣嘉義地方法院刑事判決　　　　　　　　　　　　　九十一年度易字第一五五號
　　公　訴　人　臺灣嘉義地方法院檢察署檢察官
　　被　　　告　甲○○
右列被告因偽造文書等案件，經檢察官提起公訴 (九十一年度偵緝字第七九、八０、
八一號），本院判決如左：
    主  文
甲○○連續偽造署押，累犯，處有期徒刑肆月；扣案如附表一所示之署名及指印均沒
收。又連續攜帶兇器翻越牆垣於夜間侵入住宅竊盜，累犯，處有期徒刑壹年捌月；扣
案如附表二編號一所示之虎頭鉗、割草刀各壹把均沒收。應執行有期徒刑壹年拾月；
扣案如附表一所示之署名及指印及如附表二編號一所示之虎頭鉗、割草刀各壹把均沒
收。
    事  實
一、甲○○有多次竊盜前案紀錄，最近一次於民國八十九年間，因攜帶兇器加重竊盜
    案件，經本院以八十九年易字第一一六七號判決判處有期徒刑八月確定，入監服
    刑後於九十年十月十六日執行完畢。詎甲○○仍不知悔改，於八十八年間某不詳
    時日，在嘉義縣中埔鄉沄水村九鄰竹頭崎六號住處內，未經其弟乙○○同意，即
    取走乙○○之國民身分證，得手後供己使用（竊盜身分證部分未據告訴）。迨於
    八十八年六月三日上午十二時許，甲○○因贓物（機車）案件，在嘉義縣中埔鄉
    頂六派出所及嗣後案經移送台灣嘉義地方法院檢察署接受偵訊時，竟基於概括之
    犯意，分別持乙○○之國民身分證，並冒用乙○○之名應訊，而於如附表一所示
    之警卷及偵查卷文件上，偽造「乙○○」之署名，並╲或按捺指印而偽造「乙○
    ○」之畫押，分別向調查、偵訊之警員暨檢察官行使，表示係由「乙○○」接受
    偵訊之意，足以生損害於犯罪調查、偵查之正確性及乙○○本人之名譽。
二、甲○○另行起意，意圖為自己不法之所有，於如附表二所示之犯罪時間，在如附
    表二所示之犯罪地點，以如附表二所示之犯罪方法，先後竊取如附表二所載被害
    人所管領如附表二所示之被竊財物，嗣於九十年十一月七日及九十一年六月十日
    分別為警查獲，並扣得如附表二所示（分別為甲○○所有及非甲○○所有）之物
    。
三、案經嘉義縣警察局中埔分局報由臺灣嘉義地方法院檢察署檢察官偵查起訴。
    理  由
一、行使偽造私文書部分：
    右開冒名應訊之犯罪事實，迭據被告於警局初訊、檢察官偵查及本院審理時供認
    不諱，核與被害人乙○○於警訊中指述情節相符，又被告確有於如附表所示之文
    件上冒用「乙○○」名義簽名及╲或按捺指印之事實，業經本院調閱台灣嘉義地
    方法院檢察署八十八年偵字第三九四七號案卷核閱無訛，並據被告坦認明確，且
    有內政部警政署刑事警察局（九十）刑紋字第二０五五五八號函及附件指紋卡附
    卷足憑，復有被告於八十八年六月三日上午十二時許偵訊時所拍攝之檔案照片，
    經被害人乙○○及證人曹秀戀指認，確認係被告無誤，足證當日確係被告冒名無
    誤。此外，被告為警查獲後，假冒其弟乙○○名義應訊並署押於筆錄上之行為，
    足以影響調查、偵查機關追訴處罰之正確性，乙○○並有受刑事追訴處罰之風險
    ，自足生損害於公眾及乙○○本人，是本案事證已臻明確，被告此部分犯行，洵
    堪認定。
二、竊盜部分：
    被告確有於如附表二所示之犯罪時間，在如附表二所示之犯罪地點，以如附表二
    所示之犯罪方法，先後竊取如附表二所載被害人所管領如附表二所示之被竊財物
    之事實，迭據被告於警局初訊、檢察官偵查及本院審理時坦承不諱，核與證人即
    如附表二所示被害人供證之情節相符，此外並有如附表二所示之物扣按及現場照
    片四幀附卷可稽，事證明確，被告此部分犯行，亦堪認定。
三、核被告甲○○如附表一所為，係犯刑法第二百十七條第一項偽造署押罪，核其如
    附表二編號一至五所為，分別係犯刑法第三百二十一條第一項第一款、第二款、
    第三款之加重竊盜罪及同條第二項、第一項第一款、第二款之加重竊盜未遂罪。
    被告於八十八年六月三日警訊時分別在如附表一所示之警卷文件上冒名簽署「乙
    ○○」署名及按捺指印之行為，係出於單一犯意所為之接續行為，應包括論以一
    罪；其先後於警訊及偵查時，均冒用乙○○名義簽名，以及先後多次如附表二所
    為之竊盜犯行，均時間緊接，方法類同，所犯復係基本犯罪構成要件同一之罪名
    ，顯係基於概括之犯意為之，均應依刑法第五十六條連續犯之規定論以一罪，並
    均加重其刑。被告所犯上開加重竊盜及偽造署押二罪間，犯意各別，罪名有異，
    應予分論併罰。如附表一第一項第（三）（四）款與第二項所示之指印及署押，
    以及如附表二編號二、三、四、五所示之犯行，雖未據公訴人記載於起訴書，然
    此部份犯行，與業經起訴由本院論罪科刑部分，分別有事實上或裁判上之一罪關
    係，為起訴之效力所及，本院允應併予審理。另查，被告有如事實欄第一項所示
    之犯罪、科刑及執行前案紀錄之事實，有台灣高等法院被告全國前案紀錄表及台
    灣嘉義地方法院檢察署刑案資料查註紀錄表各一件在卷可按，其於有期徒刑執行
    完畢後，五年以內，再犯本件有期徒刑以上之罪，為累犯，應依刑法第四十七條
    之規定加重其刑，並依法遞加之。爰審酌被告多次竊盜前案紀錄之品行、其智識
    程度、與偽造署押被害人為兄弟關係、其犯罪之動機、侵入住宅、建築物竊盜之
    犯罪手段、犯罪所生之危害及犯罪後之態度等諸般情狀，就所犯二罪分別量處如
    主文所示之刑，並依法定其應執行之刑。如附表一所示之署名及指印，係被告所
    偽造，均應依刑法第二百十九條規定沒收之；另扣案如附表二編號一所示之虎頭
    鉗、割草刀各壹把，均係被告所有供犯罪所用之物，業據被告供認在卷，應依刑
    法第三十八條第一項第二款之規定沒收之。至扣案如附表二編號五所示之剪刀非
    被告所有，爰不為沒收之諭知，附此敘明。
據上論斷，應依刑事訴訟法第二百九十九條第一項前段，刑法第五十六條、第二百十
七條第一項、第三百二十一條第一項第一款、第二款、第三款、第二項、第四十七條
、第五十一條第五款、第二百十九條、第三十八條第一項第二款，判決如主文。
本案經檢察官游悅晨到庭執行職務
中      華      民      國    九十一    年      七      月    二十五    日
                                      臺灣嘉義地方法院刑事第三庭
                                          法  官  許兆慶
右正本證明與原本無異。
如不服本判決，應於判決送達後十日內，向本院提出上訴狀。
中      華      民      國    九十一    年      七      月    二十五    日
                                          書記官  洪麗惠
附錄本案論罪科刑適用法條：
中華民國刑法
第  217 條  偽造印章、印文或署押，足以生損害於公眾或他人者，處三年以下有期徒
            刑。
            盜用印章、印文或署押，足以生損害於公眾或他人者，亦同。
第  321 條  犯竊盜罪而有左列情形之一者，處六月以上、五年以下有期徒刑：
            一  於夜間侵入住宅或有人居住之建築物、船艦或隱匿其內而犯之者。
            二  毀越門扇、牆垣或其他安全設備而犯之者。
            三  攜帶兇器而犯之者。
            四  結夥三人以上而犯之者。
            五  乘火災、水災或其他災害之際而犯之者。
            六  在車站或埠頭而犯之者。
            前項之未遂犯罰之。
